臺灣板橋地方法院刑事判決　　　　　　　　　　　　　九十三年度簡上字第五四號
　　公　訴　人　臺灣板橋地方法院檢察署檢察官
　　上　訴　人
　　即　被　告　乙○○
右列上訴人因傷害案件，不服本院簡易庭中華民國九十二年十二月十一日九十二年度
簡字第三五五八號第一審判決（聲請案號：九十二年度偵字第一八一六五號），提起
上訴，本院管轄之第二審合議庭判決如左：
    主  文
上訴駁回。
    事  實
一、乙○○有妨害秩序、竊盜、詐欺、贓物等前科，其中因詐欺案件，經臺灣臺北地
    方法院於民國八十四年二月二十一日以八十三年度易字第六九五三號刑事判決判
    處有期徒刑十月，緩刑五年，八十四年三月二十日判決確定，嗣此緩刑之宣告，
    於八十九年二月十八日，經臺灣臺北地方法院以八十九年度撤緩字第一一號刑事
    裁定撤銷緩刑確定，刑期起算日期為八十九年三月三十一日，指揮書原載執行完
    畢日期為九十年一月三十日；又因詐欺案件，於八十八年四月三十日，經本院以
    八十七年度易字第五七六六號刑事判決判處有期徒刑一年，經乙○○提起上訴，
    再經臺灣高等法院於八十八年十月十九日以八十八年度上易字第四○○四號刑事
    判決駁回上訴而告確定，刑期起算日期為九十年一月三十一日（接續前案執行）
    ，指揮書原載執行完畢日期為九十一年一月三十日；又因贓物案件，經本院以八
    十八年度重簡字第一二三七號刑事簡易判決判處有期徒刑三月，九十年二月十六
    日判決確定，刑期起算日期為九十一年一月三十一日（接續前案執行），指揮書
    原載執行完畢日期為九十一年四月三十日；後二罪刑於九十年四月十八日，經本
    院以九十年度聲字第一三一八號裁定應執行有期徒刑一年一月確定，刑期起算日
    期為九十年一月三十一日，指揮書原載執行完畢日期為九十一年二月二十八日，
    九十年六月十四日因縮短刑期假釋出監，縮刑期滿日期為九十一年一月二十三日
    ，假釋期滿未經撤銷，以已執行完畢論（聲請簡易判決處刑書誤載為九十一年四
    月三十日執行完畢）。緣乙○○因甲○○於九十一年十一月十四日晚間六時許，
    至臺北縣三重市○○街五十號二樓欲向張美卿（乙○○之姊）催討債務，二人因
    而發生爭執，詎乙○○竟基於普通傷害之犯意，徒手毆打甲○○，致甲○○受有
    下唇挫傷（一公分乘以○．二公分乘以○．一公分）及右手紅腫（六公分乘以一
    公分）之傷害，並以手指抓甲○○之胸部，致甲○○受有胸部多處挫傷（三公分
    乘以二公分乘以○．一公分、一．五公分乘以一公分乘以○．一公分、一公分乘
    以○．五公分乘以○．一公分、五公分乘以○．三公分乘以○．一公分）等傷害
    。
二、案經甲○○告訴台北縣政府警察局三重分局報告臺灣板橋地方法院檢察署檢察官
    聲請簡易判決處刑。
    理  由
一、上訴人即被告乙○○經合法傳喚，未於審判期日到庭，據其前於本院準備程序、
    及檢察官偵訊中之陳述，固不否認九十一年十一月十四日晚間六時許，因告訴人
    與其姊張美卿有債務關係，至其住處要債，其與告訴人講話比較大聲，並有拉扯
    告訴人到樓下談事情等情，惟矢口否認有何傷害犯行，辯稱：其與告訴人甲○○
    雖有口角但沒有毆打告訴人，告訴人的傷勢並非其造成的云云。然查：右揭事實
    ，迭據告訴人甲○○自警詢以迄本院審理中指訴綦詳，其於警詢中指稱因被告之
    姊姊張美卿欠其錢，其去被告家討錢，被告因心生不滿，所以便打其，被告是以
    徒手打傷，沒有使用工具等語。於檢察官偵訊中復稱：被告於九十一年十一月十
    四日晚間六時許左右，在被告台北縣三重市○○街五十號二樓打其，其和被告之
    母討論被告之姊欠其錢的問題，被告喝酒後回家就用拳頭打等語。於本院審理時
    ，以證人身分應訊時再證稱：九十一年十一月十四日下午五時三十分許至六時許
    ，被告打電話進來，當時被告很生氣，其和被告之母稱被告可能回來會打人，其
    母說沒關係，其稱其是否要先出去，其母稱不用，被告回來後，和其沒有講幾句
    話，就用拳頭打其下巴及手，抓住衣領就開始打，打了大約有三拳以上，因被告
    之母有擋著，有的有打到，有的沒有，胸前則是用手指抓傷等語。則告訴人之指
    訴前後均一致，並無瑕疵。且其於本院審理中並提出當時所穿著之衣服，經本院
    當庭勘驗，該件衣服胸口位置，確實有被抓破、撕裂一小塊，有審判筆錄乙紙在
    卷可稽，核與告訴人指訴情節相符。此外並有宏仁醫院診斷證明書乙紙在卷可稽
    ，依前開診斷證明書所載，告訴人係受有下唇挫傷（一公分乘以○．二公分乘以
    ○．一公分）、右手紅腫（六公分乘以一公分）及胸部多處挫傷（三公分乘以二
    公分乘以○．一公分、一．五公分乘以一公分乘以○．一公分、一公分乘以○．
    五公分乘以○．一公分、五公分乘以○．三公分乘以○．一公分）等傷害，所載
    傷勢情形，亦與告訴人所述情節相符，足認告訴人之指訴為可採。被告雖否認毆
    打告訴人，僅自承有拉扯告訴人，然觀諸告訴人所受傷勢情形，及於下唇、右手
    及胸部，顯非拉扯即足以導致，被告前開所辯顯係避重就輕卸責之詞，尚難採信
    。而證人楊治即被告之母於檢察官偵訊中亦已證稱：被告有拉告訴人上衣，要
    拉告訴人下樓，當時他們二人講話很大聲，並且有拉扯等語，足徵被告確實有拉
    扯告訴人之事實。又證人楊治雖另證稱其沒有看到被告打告訴人云云，然因證
    人係被告之母，誼屬至親，此部分證詞應係迴護被告之詞，亦尚難採信。本案事
    證明確，上訴人即被告犯行洵堪認定。
二、核上訴人即被告所為，係犯刑法第二百七十七條第一項之普通傷害罪。又上訴人
    即被告曾因詐欺案件，經臺灣臺北地方法院於八十四年二月二十一日以八十三年
    度易字第六九五三號刑事判決判處有期徒刑十月，緩刑五年，八十四年三月二十
    日判決確定，嗣此緩刑之宣告，於八十九年二月十八日，經臺灣臺北地方法院以
    八十九年度撤緩字第一一號刑事裁定撤銷緩刑確定，刑期起算日期為八十九年三
    月三十一日，指揮書原載執行完畢日期為九十年一月三十日；又因詐欺案件，於
    八十八年四月三十日，經本院以八十七年度易字第五七六六號刑事判決判處有期
    徒刑一年，經乙○○提起上訴，再經臺灣高等法院於八十八年十月十九日以八十
    八年度上易字第四○○四號刑事判決駁回上訴而告確定，刑期起算日期為九十年
    一月三十一日（接續前案執行），指揮書原載執行完畢日期為九十一年一月三十
    日；又因贓物案件，經本院以八十八年度重簡字第一二三七號刑事簡易判決判處
    有期徒刑三月，九十年二月十六日判決確定，刑期起算日期為九十一年一月三十
    一日（接續前案執行），指揮書原載執行完畢日期為九十一年四月三十日；後二
    罪刑於九十年四月十八日，經本院以九十年度聲字第一三一八號裁定應執行有期
    徒刑一年一月確定，刑期起算日期為九十年一月三十一日，指揮書原載執行完畢
    日期為九十一年二月二十八日，九十年六月十四日因縮短刑期假釋出監，縮刑期
    滿日期為九十一年一月二十三日，假釋期滿未經撤銷，以已執行完畢論，此有臺
    灣高等法院被告全國前案紀錄表乙紙在卷可稽，其於五年內再犯有期徒刑以上本
    案之罪，應依刑法第四十七條之規定論以累犯，並依法加重其刑。
三、原審以上訴人即被告犯行明確，依刑事訴訟法第四百四十九條第一項、第四百五
    十四條，刑法第二百七十七條第一項、第四十七條、第四十一條第一項前段，罰
    金罰鍰提高標準條例第一條前段、第二條，量處被告有期徒刑三月，並諭知易科
    罰金折算標準，其認事用法，核無不合，量刑亦屬妥適。上訴人即被告提起本件
    上訴，於本院準備程序時猶執前詞，指摘原判決不當，為無理由，應予駁回。
四、上訴人即被告經合法傳喚，無正當理由未於審判期日到庭，有本院送達證書乙紙
    在卷可稽，爰依刑事訴訟法第四百五十五條之一第三項準用同法第三百七十一條
    之規定，不待其陳述，逕行判決。
據上論斷，應依刑事訴訟法四百五十五條之一第一項、第三項、第三百六十八條、第
三百七十一條，判決如主文。
本案經檢察官黃正綱到庭執行職務。
中      華      民      國    九十三    年     三     月     三十一     日
                                  臺灣板橋地方法院刑事第五庭
                                       審判長法  官  林春長
                                             法  官  楊博欽
                                             法  官  張宏節
不得上訴。
右正本證明與原本無異。
                                             書記官  李淑秋
中      華      民      國    九十三    年     四     月       五       日
附錄本案論罪科刑法條全文
刑法第二百七十七條：
傷害人之身體或健康者，處三年以下有期徒刑，拘役或一千元以下罰金。
犯前項之罪，因而致人於死者，處無期徒或七年以上有期徒刑；致重傷者，處三年以
上十年以下有期徒刑。
